臺灣新竹地方法院民事判決  
110年度簡上字第81號
上  訴  人  陳坤    
特別代理人  陳明墉  
訴訟代理人  蘇仙宜律師
            金湘惟律師


被上訴人    陳淑美  
訴訟代理人  丁進來  
上列當事人間塗銷所有權移轉登記事件，上訴人對於中華民國11
0年5月14日本院新竹簡易庭110年度竹簡字第93號第一審簡易判
決提起上訴，本院於民國110年6月8日言詞辯論終結，判決如下
：
    主  文
上訴駁回。
上訴費用由上訴人負擔。
    事實及理由
壹、程序方面：
　　按無訴訟能力人有為訴訟之必要，而無法定代理人或法定代
    理人不能行代理權者，其親屬或利害關係人，得聲請受訴法
    院之審判長，選任特別代理人；第168條、第169條第1項及
    第170條至前條之規定，於有訴訟代理人時不適用之。但法
    院得酌量情形，裁定停止其訴訟程序。民事訴訟法第51條第
    2項、第173條定有明文。經查，上訴人乙○於民國(下同)110
    年9月16日經臺北市立聯合醫院陽明院區精神科醫師鑑定其
    臨床診斷為「老年失智症：中度」，且因心智缺陷致其大多
    時候不能為意思表示及受意思表示，不能辨識其意思表示之
    效果，目前不具管理財產之能力，精神狀態無恢復之可能，
    故推斷乙○符合監護宣告之資格等情，有精神鑑定報告書附
    卷可稽(本院卷㈠第605-613頁)。足認乙○已不能為意思表示
    ，不能自為訴訟行為。並經本院110年度監宣字第190號民事
    裁定宣告乙○為受監護宣告之人，陳冠伯提起抗告中，尚未
    確定，有該裁定在卷足憑(本院卷㈡第265-271、313-319頁)
    業經本院查明屬實。丙○○聲請本院為上訴人選任特別代理人
    ，經本院於111年6月6日以111年度聲字第88號民事裁定選任
    丙○○於本院110年度簡上字第81號塗銷所有權移轉登記事件
    ，為上訴人乙○之特別代理人，有該裁定可憑，上訴人於原
    審及上訴審均有委任訴訟代理人，並已補正由特別代理人丙○○出具之委任狀(本院卷㈡第325頁)，本件上訴並無不合法之
    情形，合先敘明。
貳、實體方面：
一、上訴人主張除與原審判決記載相同茲予引用外，另補稱：
㈠、上訴人固受過日本教育及曾出差日本、歐洲，及通過「交通
    事業」然未涉及國語能力之考核，無法證明上訴人通曉國語
    。上訴人於108年6月24日即有失智徵兆，因被上訴人聲請業
    經裁定監護宣告，足證上訴人於移轉如附表系爭土地之108
    年間，確實有因失智症影響其認知能力。上訴人於108年間
    係為釐清名下不動產產權狀況，實現分配新竹市○○段000○00
    000地號土地予膝下子女之想法，委請詹裕桂代辦土地取回
    事宜，詹裕桂失約盜賣美山段土地，上訴人提起詐欺、背信
    罪之告訴。被上訴人屢次為詹裕桂說情，令人不禁懷疑被上
    訴人與詹裕桂有利益交換，上訴人未有將如附表系爭土地贈
    與被上訴人之意思，108年間使用之印鑑證明與其後贈與陳
    冠伯、陳泰豪及陳冠宇土地所使用之印鑑證明並不相同。上
    訴人於108年間身體狀況已非良好，被上訴人未盡照顧義務
    ，反而誘騙不諳國語之上訴人簽署贈與相關文件，並悄然取
    走上訴人印鑑章，將如附表系爭土地所有權擅自移轉至被上
    訴人名下，自非成立贈與契約，而係屬侵權行為，應將系爭
    土地之所有權登記塗銷回復至上訴人名下。縱認兩造間成立
    贈與契約為真實，被上訴人未曾分擔聘僱看護及生活費用，
    又取走上訴人印鑑章及重要文件圖作他用，上訴人亦得以被
    上訴人未履行扶養義務，撤銷如附表系爭土地之贈與及塗銷
    所有權登記。　　
㈡、上訴聲明：
  ⒈原判決廢棄。
  ⒉被上訴人應將附表所示土地，經新竹市地政事務所於108年10
    月30日以收件字號第236330號收件受理，於108年11月15日
    以贈與為原因所為之所有權移轉登記，予以塗銷。
  ⒊上訴人供擔保，請准宣告假執行。
　⒋第一審、第二審訴訟費用由被上訴人負擔。
二、被上訴人主張除與原審判決記載相同茲予引用外，另補稱：
㈠、上訴人指控被上訴人合謀之訴外人詹裕桂，經新竹地檢署110
    年度偵字第4969號案不起訴在案。上訴人曾擔任順利公司總
    經理10餘年，不但識字且能書寫文件。上訴人係親赴新竹○○○○○○○○申請印鑑證明，其上之簽名與上訴人本院當庭所寫字
    跡相同。109年4月19日上訴人被兒媳強行帶走，110年6月、
    8月期間，兩造將其名下37筆土地贈與子陳冠伯、陳冠宇、
    陳泰豪。足見上訴人知悉於108年10月間如附表系爭土地所
    有權移轉登記之意義。上訴人贈與5小筆道路預定地、2筆農
    地畸零地給被上訴人，稅金均係被上訴人繳納，被上訴人與
    上訴人同住55年。
㈡、答辯聲明：
  ⒈上訴及假執行聲請均駁回。
  ⒉第一審、第二審之訴訟費用由上訴人負擔。
　⒊如受不利判決，被上訴人願提供擔保，請准免假行。　
三、法院之判斷：
㈠、上訴人主張其於108年6月24日即有失智徵兆，於108年11月15
    日以贈與為原因辦理如附表所示系爭土地移轉登記予被上訴
    人時，確有因失智症影響其認知能力。上訴人未有將系爭土
    地贈與被上訴人之意思，被上訴人擅自過戶如附表所示系爭
    土地係侵權行為，被上訴人未履行扶養義務，上訴人亦得撤
    銷贈與等事實，提出聘請外籍看護之委任契約書等為證；被
    上訴人雖就上訴人前開辦理如附表所示系爭土地所有權移轉
    登記予被上訴人之事實不爭執，並有新竹市地政事務所函附
    系爭土地所有權移轉登記相關資料可佐，上訴人此部分主張
    堪信為真實；然就上訴人其餘主張被上訴人均否認，辯稱：
    上訴人識字且能書寫文件，且親赴新竹○○○○○○○○申請印鑑證
    明，與上訴人同住照顧55年等語，提出不起訴處分書、本院
    109年度重訴字第93號民事判決等為證。是以本件爭點為：
    兩造間就系爭土地是否有贈與契約存在？被上訴人有無上訴
    人所稱之侵權行為？如兩造間贈與契約存在，上訴人以被上
    訴人未履行扶養義務而撤銷贈與，有無理由？  
㈡、兩造間就如附表所示系爭土地，確有贈與契約存在：
　⒈按民法第75條規定：「無行為能力人之意思表示，無效。雖
    非無行為能力人，而其意思表示，係在無意識或精神錯亂中
    所為者，亦同」。所謂無意識，係指全然欠缺意思能力而不
    能為有效的意思表示而言。又表意人行為時並非全然欠缺意
    思能力，縱不具正常之意思能力，亦難謂其意思表示係在無
    意識中所為（最高法院108年度台上字第878號民事判決意旨
    參照）。民法第75條規範意旨在兼顧表意人權益及交易安全
    。是未受監護宣告之成年人，其非無行為能力人，其所為之
    意思表示，原則上為有效，僅於意思表示在無意識或精神錯
    亂中所為時方屬無效。所謂無意識，係指全然欠缺意思能力
    而不能為有效之意思表示而言。是未受監護宣告之成年人，
    於行為時縱不具備正常之意思能力，然未達上開全然欠缺意
    思能力之程度，仍難謂其意思表示係在無意識中所為（最高
    法院109年度台上字第2398民事判決意旨參照）。　
　⒉經查，依108年4月23日新竹市衛生局照顧管評估量表與照顧
    計畫記載：上訴人短期記憶評估可回答3個字詞，能獨立購
    買日常生活用品（本院卷㈠第509-518頁）。依臺北市立聯合
    醫院病歷記載：看診日期108年11月14日，病名為：膝部原
    發性骨關節炎，雙側性、右側鎖骨未明示部位骨折之後遺症
    。攝護腺增大伴有下泌尿道症狀、頻尿、急迫性尿失禁（本
    院卷㈠第141頁）；109年4月21日就診診斷：失智症，未伴有
    行為障礙（本院卷㈠第142頁）；109年4月29日臨床失智評估
    量表記載：記憶力、定向感、解決問題能力、社區活動能力
    、家居嗜好，均為中度；自我照料則為輕度（本院卷㈠第157
    頁）。臺北市立聯合醫院109年5月28日診斷書記載上訴人患
    有失智症，未伴隨行為障礙（就診日期109年5月28日）（原
    審卷㈠第165頁），經原審依職權向前開醫院函詢結果：乙○
    係109年4月21日至110年1月14日前往該院就診，無先前之就
    診紀錄，無法回溯其罹患失智症之病程變化（原審卷㈡第231
    -232頁）。依110年9月15日臺北市立聯合醫院陽明院區精神
    科醫師鑑定報告記載：上訴人為日治時代小學三年級肄業，
    早年在臺灣鐵路局工作，退休後曾任家族經營之磁磚廠總經
    理一職，於107年出現健忘症狀，109年經臺北市立聯合醫院
    中興院區診斷為失智症，其整體功能退化，目前意識可醒轉
    ，情緒顯得焦慮，專心注意能力有部分障礙，態度合作。其
    對一般口語語言之理解及簡單之語言表達能力已有障礙，有
    時有答非所問之現象。其思考內容貧乏，思考速度緩慢，思
    考之邏輯推理能力已有障礙。其對現實事務之理解及判斷能
    力已有明顯障礙；上訴人之定向感有障礙（有時不認得家人
    ）；短期及長期記憶有明顯障礙（如，不知道自己的生日）
    ；抽象思考能力不佳；不具計算能力。其四肢可自主活動，
    但無法久站，也走不遠，其可自行進食，有時可自行上廁所
    ，但便溺後清潔需人處理，故目前排泄問題常以成人紙尿褲
    處理，其自身清潔事務（如，洗臉，刷牙等）可自行處理，
    但需人協助監督。其不具求助行為。綜合上訴人之病史、生
    活史及鑑定時臨床所見，上訴人整體功能逐漸退化，目前略
    具生活功能，不具社會功能，復參酌其大腦皮質之高等功能
    有明顯障礙，其臨床診斷為「老年失智症；中度」，病因為
    「阿茲海默症」。上訴人自107年後之整體功能逐漸退化，
    目前略具個人健康照顧能力，略具生活功能，但已不具社會
    功能，不具財經理解能力，不具交通能力及獨立生活之能力
    ，不具社會性，其因心智缺陷致其大多時候不能為意思表示
    及受意思表示，大多時候不能辨識其意思表示之效果，目前
    不具備財產管理之能力，精神狀態無恢復之可能，故推斷上
    訴人符合監護宣告之資格等情，有精神鑑定報告書可參（本
    院卷㈠第605-613頁）。參酌原審卷附衛生福利部失智症診療
    手冊、台灣失智症協會資料所示，每一位失智症患者之病程
    ，因人而異無法一概而論，且失智症進行性退化從輕度時期
    之輕微症狀，逐漸進入中度、重度、末期症狀，以較多見之
    阿茲海默症為例，平均病程大約5至12年，每一期之疾病退
    化時間亦不一定（原審卷㈡第275-297頁）。由上以觀，上訴
    人雖於109年4月21日經臺北市立聯合醫院診斷為失智症，然
    距其與被上訴人訂立系爭土地贈與契約，及辦理移轉登記之
    時間相距約半年；嗣於110年9月15日經鑑定符合監護宣告資
    格，亦已相隔約1年11月，尚不能執此率然推認其為前開贈
    與系爭土地行為時，係無意識或精神錯亂中所為，而無贈與
    被上訴人系爭土地之意思。
　⒊次查，依系爭土地所有權移轉登記資料顯示，本件上訴人提
    出身分證、印鑑證明委任被上訴人辦理登記（原審卷㈠第291
    、297頁、299頁），土地建築改良物所有權贈與移轉契 約
    書上贈與人「乙○」之印文，亦與上訴人之印鑑證明相符（
    原審卷㈠第296頁、第299頁）；再者，系爭土地辦理贈與移
    轉登記時，同時檢附之財政部國稅局核發之贈與稅免稅證明
    書，其上贈與人請確認簽章欄及納稅義務人欄有乙○親筆簽
    名及蓋章（本院卷㈡第147頁、原審卷㈠第298頁、原審卷㈡第1
    3頁）。反觀109年6月16日、109年8月10日上訴人贈與30餘
    筆土地予陳冠宇、陳冠伯、陳泰豪，財政部國稅局核發之贈
    與稅免稅證明書上僅蓋有乙○印章，均無乙○親筆簽名（見本
    院卷㈡第175-255頁、原審卷㈡第115-173頁）。上訴人既主張
    於109年9月間尚有健全之意思表示，能獨立決定將不動產贈
    與其孫，則發生在前(即108年10月間)之如附表系爭土地之
    贈與登記，當時上訴人之意思表示能力應亦為健全，且已有
    上訴人簽名及出具印鑑證明、身分證等表示其贈與之真意，
    自無從認為上訴人之贈與如附表系爭土地予被上人之意思表
    示有何欠缺。
　⒋上訴人其他訴訟及其子女商議處理之情形：
　⑴許淑娟前向楊玉鳳借款150萬元（丁鈺人證稱乙○與許淑娟就
    像夫妻檔一起來找楊玉鳳借錢，聽說是地下錢莊逼她，我知
    道她愛賭，許淑娟說乙○會幫他還），嗣由乙○承擔該債務並
    提供坐落新竹市○○段○000○000○0○000○0地號土地設定系爭抵
    押權。楊玉鳳向本院聲請拍賣前開土地，經本院107年度司
    拍字第133號准許。經本院民事執行處107年度司執字第3905
    9號受理執行在案，乙○提起債務人異議之訴，經本院108年8
    月29日107年度訴字第1036號民事判決駁回，乙○提起上訴，
    109年3月31日臺灣高等法院108年度上易字第1143號民事判
    決上訴駁回。有前開民事判決在卷可稽（本院卷㈠499-503頁
    ），並經本院調閱前開卷宗查明。109年6月10日經本院民事
    執行處通知於109年7月2日拍賣上訴人朝山段330、330-2、3
    30-3、330-4地號土地（原審卷㈠第223、265頁）。
　⑵乙○與其堂兄楊火旺及友人共同購買新竹市○○段000○00000地
    號土地，前揭土地嗣由楊火旺之妻楊陳美智及女楊淑玲共同
    繼承，因乙○向楊陳美智借款未還(原審卷㈡第79、81頁)，詹
    裕桂代為處理相關事宜，108年12月22日由授權書由簡素真
    、丙○○、丁○○、陳麗玉、丁○○共同簽署授權書予詹裕桂(本
    院卷㈠第353頁)，其等於偵訊中證述此份授權書約定內容是
    我們五個子女各出60萬元，湊齊300萬元給詹裕桂處理前開
    土地之過戶問題。簡素真、甲○○、證人陳明源、丙○○並稱：
    後來因為父親乙○希望他給子女系爭土地，子女應該每人再
    多出40萬元，湊足200萬元給乙○作為養老基金，所以才有10
    9年1月1日的協議書。丁○○於偵訊中稱：伊父親乙○說協議書
    的200萬元，伊都分不到，所以要伊等五個子女全部退出，
    連土地也不要分給伊等，要伊等自己去賺，至於109年1月1
    日當天確實有簽協議書，但之後伊父親不同意，所以沒有生
    效，且被揉掉了等語。簡素真、甲○○亦稱：當天乙○與陳淑
    芬在吵架，陳淑芬很生氣，就把協議書揉掉等語，陳淑芬、
    丁○○亦稱：當天協議書是乙○揉掉，此與被告供稱當天因為
    伊寫完協議書，但是乙○認為他沒有欠女兒陳淑芬錢等情。
    詹裕桂並經檢察官不起訴處分案，有新竹地方檢察署110年
    偵續字第81號不起訴處分書在卷可稽(本院卷㈠第443-463頁
    、卷㈡第21-31頁)。
　⑶再查，新竹市○○段000○000地號土地上的大湖路1-15、1-16號
    建築物一棟雙併三樓，81年間興建時，被上訴人有出錢壹佰
    伍拾萬元。上訴人因農業法規限制，先借名登記給太太陳王
    梅，85年時再借名登記給丙○○。108年12月22日家族會議時
    陳已提及要將房屋一半給被上訴人，上訴人於108年9月21日
    出具前開內容之證明書(原審卷㈡第65頁)。108年12月24日並
    有錄影，乙○坐在椅子上毋庸他人攙扶，乙○自主陳述，北邊
    給阿美，中間切一半，一人一半。丙○○收受錄影光碟繕本自
    行觀看後亦未否認等情，上訴人於本院109年度重訴字第93
    號所有權移轉登記民事事件曾到庭證稱其親筆寫下108年9月
    21日證明書，並當庭緩慢辨識及唸出證明書內容，有本院11
    0年5月7日109年度重訴字第93號民事判決、筆錄等在卷可佐
    (本院卷㈠第34-38頁、原審卷㈡第67-69頁)。
　⑷由上以觀，足認上訴人於109年1月1日尚能以移轉新竹市○○段
    000○00000地號土地予子女，要求子女應該每人再多出40萬
    元，湊足200萬元給上訴人作為養老基金，上訴人對其財產
    分配有高度主導及決定權，且108年12月24日時亦能清楚表
    示其房屋分配之事宜，尚難認其有何意思表示能力欠缺之情
    。
　⒌如附表系爭土地其中新竹市○○段00○00○0000地號土地為農地
    ，位於上訴人與其他兄他設立之順利磁磚工業股份有限公司
    廠房旁；新竹市○○段000○00000○00000地號土地為道路用地
    ，為同段1-15、1—16建號建物出入之道路，同段370-14地號
    土地，位於香山區安香山陵座之主要通行道路旁，業據上訴
    人陳述在卷，並有照片、地籍圖可佐（本院卷㈠第576-581、
    587頁），上訴人於108年10月22日、109年1月1日與子女討
    論前開新竹市美山段土地事宜之前已於108年10月30日移轉
    如附表系爭土地予被上訴人，且該土地多為兩造居住之新竹
    房屋連外道路用地。乙○前開債務人異議之訴，經本院108年
    8月29日107年度訴字第1036號民事判決駁回。乙○於108年9
    月23日、109年2月18日申請印鑑證明申請書；109年4月29日
    以原印鑑遺失，申請印鑑變更（本院卷㈠第530-534頁）。10
    8年9月23日申請補發包含前開美山段及如附表所示系爭土地
    共18筆土地所有權狀(原審卷㈡第175-186頁)。足認上訴人因
    與被上訴人同住數十年，長期由被上訴人照顧，上訴人與他
    人亦有土地糾紛等訴訟，乃贈與被上訴人兩造間居住之新竹
    市香山區大湖路房屋連外道路用地及另二筆土地，尚難認有
    違常情。又109年3月31日臺灣高等法院108年度上易字第114
    3號民事判決駁回乙○之上訴(不得上訴)，乙○之子丙○○、陳
    明源於109年4月19日至新竹載走上訴人，上訴人輪流與丙○○
    、陳明源同住（台北、台中），上訴人於109年4月21日經臺
    北市立聯合醫院診斷為失智症，未伴有行為障礙（本院卷㈠
    第142-150頁），上訴人隨即於109年4月29日以原印鑑遺失
    ，申請印鑑變更，於109年6月16日、109年8月10日由上訴人
    贈與30餘筆土地予丙○○、陳明源之子陳冠宇、陳冠伯、陳泰
    豪，且辦理移轉登記之文件中均無上訴人之簽名。上訴人又
    於109年9月9日提起本件訴訟請求被上訴人返還如附表所示
    系爭土地，有收狀戳章可佐（原審卷㈠第11頁）。
　⒍綜上以觀，顯見上訴人因前開訴訟糾紛，子女間對家產分配
    、給付上訴人養老金等問題意見素有紛歧，上訴人於109年1
    月間與子女協議亦有爭執，上訴人當時對其財產分配仍有高
    度主導及決定權，並無意思能力欠缺之情。上訴人已年邁，
    須依賴同住之子女照顧，如附表所示系爭土地中亦有上訴人
    與被上訴人同住、共同出資建造之新竹市香山區大湖路房屋
    聯外道路土地，上訴人應係經考量後出自真意贈與系爭土地
    予被上訴人，惟前揭訴訟案件經臺灣高等法院109年3月31日
    判決後不得上訴，陳明源、丙○○隨即於109年4月19日自新竹
    載走上訴人同住，並辦理上訴人失智診斷、重辦印鑑證明、
    過戶上訴人名下30餘筆土地與陳明源、丙○○之子之相關事宜
    ，上訴人名下不動產僅餘3間房屋(本院卷㈠第78頁)，復於10
    9年9月9日提起本件訴訟翻異主張其因失智症影響認知能力
    ，並無贈與如附表所示系爭土地予被上訴人之意思，尚難信
    為真實。
㈢、被上訴人並無上訴人所稱之侵權行為：
　⒈按侵權行為損害賠償責任，除行為人之行為具不法性、被害
    人受有損害外，尚須以行為人之不法行為與被害人所受損害
    間具有相當因果關係為其成立要件（最高法院98年度台上字
    第1452號民事判決意旨參照）。
　⒉如前所述上訴人確有贈與如附表所示系爭土地予被上訴人之
    意思表示，其行為時意思表示能力並無喪失之情形，兩造間
    確有贈與契約存在，被上訴人依兩造間之贈與契約辦理系爭
    土地所有權移轉登記，自非屬侵權行為。上訴人主張其與被
    上訴人間無贈與契約，被上訴人擅自辦理系爭土地之所有權
    移轉登記，侵害其如附表所示系爭土地所有權，為無理由。
㈣、上訴人以被上訴人未履行扶養義務而撤銷贈與為無理由：
　  經查，上訴人為20年10月出生，有2名兒子、3名女兒，經上
    訴人陳述在卷(原審卷㈠第287頁)，依民法第1114條、第1115
    條第1項第1款之規定，上訴人所有之5名子女，親等相同，
    依法均負有扶養、照顧上訴人之義務。被上訴人與上訴人同
    住照顧數十年，乙○之子丙○○、陳明源於109年4月19日至新
    竹載走上訴人，隨即於109年6月16日、109年8月10日由上訴
    人贈與30餘筆土地予丙○○、陳明源之子陳冠宇、陳冠伯、陳
    泰豪，且丙○○之妻甲○○曾發存證信函要求被上訴人勿騷擾（
    本院卷㈠第637、639頁），足認被上訴人並非故意拒絕履行
    扶養義務，自不符合民法第416條第1項第2款所定對於贈與
    人有扶養義務而不履行之要件。再者，自108年10月30日系
    爭土地辦理所有權移轉登記至上訴人109年4月19日遭陳明源
    、丙○○載走，僅約半年，自無從遽認上訴人罹患中度失智症
    係因被上訴人於108年10月至109年4月間未盡扶養義務所致
    。上訴人以被上訴人未履行扶養義務，依民法第416條第1項
    第2款規定，撤銷系爭土地之贈與契約，為無理由。
㈤、綜上所述，上訴人依民法第184條第1項前、後段、第213條第
    1項、第416條第1項第2款、第179條規定，起訴請求被上訴
    人應將附表所示土地，經新竹市地政事務所於108年10月30
    日以收件字號第236330號收件受理，於108年11月15日以贈
    與為原因所為之所有權移轉登記，予以塗銷，為無理由，應
    予駁回。原審為上訴人敗訴之判決，暨負擔訴訟費用之裁判
    ，核於法均無不合。上訴人提起本件上訴，指摘原判決不當
    ，求予廢棄改判，為無理由，應予駁回。
四、本件判決基礎之事證已臻明確，兩造其餘之攻擊防禦方法及
    所舉證據，經審酌後核與判決結果不生影響，爰不一一論列
    ，附此敘明。
五、據上論結，本件上訴為無理由，依民事訴訟法第436條之1第
    3項、第463條、第449條第1項、第78條，判決如主文。
中　　華　　民　　國　　111 　年　　7 　　月　　12　　日
                      民事第二庭審判長法  官  林南薰
                                      法  官  張詠晶
                                      法  官  林麗玉 
以上正本係照原本作成。
不得上訴。
中　　華　　民　　國　　111 　年　　7 　　月　　12　　日
                                      書記官　郭春慧
　　　　　　　　　　　　　　　　
附表：
編 號 土    地    坐    落    面    積 權 利 範 圍  縣市  段 地號  平方公尺  1 新竹市  朝山 59 828.4 30分之1 2 新竹市  朝山 60 280.52 30分之1 3 新竹市  朝山 66-1 79.12 30分之1 4 新竹市  朝山 329 56.52 24分之1 5 新竹市  朝山 329-1 883.37 24分之1 6 新竹市  朝山 329-2 68.8 24分之1 7 新竹市  朝山 307-14 411.24 523097分之68298